

LIC. ALVARO RICHARD SILES ESTRADA

INGENIERIA DE SISTEMAS

PERFIL PROFESIONAL

Soy una persona capaz de realizar cualquier actividad a mi persona con responsabilidad, inteligencia, compromiso y dedición. Tengo 2 años de experiencia laboral en el campo, sin considerar trabajos prácticos, ni trabajos dentro de otras actividades.

APTITUDES INTERPERSONAL

Liderazgo Proactividad Trabajo en equipo Adaptabilidad Multifacético Respeto y empatía

DATOS PERSONALES

NOMBRE: Alvaro Richard Siles Estrada

FECHA DE NACIMIENTO: 22 de agosto de 1993

CARNET DE IDENTIDAD: 8943860 NACIONALIDAD: Boliviano CIUDAD: Santa Cruz de la Sierra

ESTADO CIVIL: Soltero OCUPACION: Estudiante

DOMICILIO: Av. Centenario 3er. Anillo Externo #3100

LICENCIA DE CONDUCIR: Categoría A, M IDIOMAS: Español Nativo, Ingles Intermedio

CONTACTO



+591 69050028



alvarosiles1@gmail.com



https://alvarosiles.com/

ENLACE SOCIALES









FORMACIÓN ACADÉMICA

- NIVEL PRIMARIO: Colegio San Martin De Porres en santa cruz de la sierra.
- NIVEL SECUNDARIO: Colegio Padre Jaime Gagnon en santa cruz de la sierra.
- Licenciatura: Titulado en Ingeniería de Sistemas (NUR).

FORMACIÓN EXTRA

- Curso de Operador en Computadora (KOLPING) 2008.
- Curso de Mantenimiento y Reparación de Computadoras (CEPESS) 2010.
- Servicio pre-militar Santa cruz Bolivia 2011
- Curso de Inglés intermedio (CBA) 2014.
- Seminario de Bootcamp santa cruz (UPSA) 2015.
- Seminario de Tecnología Google (UPSA) 2015.
- Seminario de Google Developer Group (NUR) 2017.
- Seminario de angular 4 (DOMINGO SAVIO) 2017.
- Certificado de feria de proyectos (NUR) 2018.
- Certificado Megasystem 2019
- Certificado React Native (Udemy) 2020.
- Certificado de Ley № 1178 (NEMABOL) 2021.
- Certificado de D.S. Nº 23318-A (NEMABOL) 2021.
- Certificado de DHSP SMB-IA (SISEGUSA) 2021.
- Certificado de DHSP-SMB-TECHNICAL (DAHUA TECHNOLOGY) 2021.
- Título profesional Ingeniería de sistemas (NUR) 2021
- Certificado Git and GitHub (Udemy) 2021.
- Certificado Windows Terminal (Udemy) 2021.
- Certificado Servidor Linux (Udemy) 2021.
- Certificado Android Studio y Firebase (Udemy) 2021.
- Certificado Power BI (Udemy) 2022
- Certificado Excel para empresas (Udemy) 2022
- Certificado Finanzas Personales (Udemy) 2022
- Certificado Syslink Bolivia (Udemy) 2022
- Certificado Curso de PowerPoint (Udemy) 2021
- Certificado Microsoft Word Basic to Advance Level MS Word Course (Udemy)

EXPERIENCIA PROFESIONAL

SERVISOFTS SRL

IT – Sistemas / Desarrollador Full Stack 2022 Actualmente trabajando

Tareas realizadas:

Creación de diseños apps web y móvil Desarrollador full stack para aplicaciones web y móvil, Testing de aplicaciones Instalación y configuración de sistemas operativos

SYSLINK BOLIVIA

IT – Sistemas / Desarrollador Full Stack 2021 – 2022

Tareas realizadas:

Desarrollador Full stack para aplicaciones Web y Móvil, Testing de aplicaciones Instalación y configuración de sistemas operativos

Instalación y configuración de redes LAN-WAN Instalación y Mantenimiento de sistemas CCTV

EL MORDISCO

IT - Sistemas / Encargado 2021

Tareas realizadas:

Administrar los sistemas que tiene el Restaurante Manejo de efectivo Control de caja, contabilidad básica y arqueo,

Reportes

MEGASYSTEM SRL

IT – Sistemas / Desarrollador Front End 2021

Tareas realizadas:

Desarrollador de aplicaciones web Administrador de servidores Soporte y mantenimiento a la infraestructura de la empresa

MALL FACILITO

IT – Sistemas / Desarrollador Front End 2020

Tareas realizadas:

Desarrollador de aplicaciones web

CHINREPUESTOS AUTO PARTES

IT – Sistemas Desarrollador Front End 2019

Tareas realizadas:

Desarrollador de aplicaciones web Configuración y mantenimiento de equipos de comunicaciones redes y sistemas internos

MEGASYSTEM SRL

IT - Sistemas / Encargado 2017 - 2019

Tareas realizadas:

Planificador de proyectos

Analista de sistemas

Testing de aplicaciones web, móvil y escritorio Administración y respaldo de servidores Instalación y mantenimiento de sistemas operativos Instalación y configuración de redes lan-wan Instalación y mantenimiento de sistemas cctv Creaciones de manuales de usuario y videos tutoriales Experiencia en atención a clientes

Seguimiento y cierre de inscripción de los interesados.

TRANSPORTADORA ROART SRL

Asistente de Logística y Operaciones 2017

Tareas realizadas:

Administrar los sistemas que tiene la transportadora Asistencia telefónica a los clientes Creación de reportes

UNIVERSIDAD NUR

IT – Sistemas / Supervisor centros de cómputo 2012 - 2014

Tareas realizadas:

Responsable de mantener,

Organizar, solucionar y supervisar los laboratorios de Centros de cómputo de la universidad nur.

REFERENCIAS

- Ing. Ricardo Paz (SERVISOFTS SRL) 75395848
- Ing. Javier Flores (SYSLINK BOLIVIA) 76681786
- Arianny Baldivieso (EL MORDISCO) 76006805
- Ing. José Fernando Pérez (MALL FACILITO) -77807194
- Carlos Xie (CHINREPUESTOS AUTO PARTES) -69388888
- Ing. Nelo Stanley (MEGASYSTEM SRL) 70972104
- Juan Rodríguez Arteaga (TRANSPORTADORA ROART SRL) 33263843
- Ing. Marco Antonio Terrazas (UNIVERSIDAD NUR) -75017111

APTITUDES PRINCIPALES DEL SECTOR

- Planificador de proyectos
- Analista de sistemas
- Desarrollador de sitios web
- Desarrollador de aplicación móvil
- Testing de aplicaciones web, móvil y escritorio
- Administrador de servidores
- Instalación y configuración de sistemas operativos
- Instalación y configuración de redes LAN-WAN
- Instalación y Mantenimiento de sistemas CCTV

METODOLOGÍA DE DESARROLLO

Scrum

PRINCIPIOS DE PROGRAMACIÓN

- POO
- Programación funcional
- MVC

CONTROL DE VERSIONAMINETO

- Git
- GitHub
- Gitlab
- Sourcetree

SKILL LINTER

- Lint
- Sonarlint
- Prettier

SKILL DESIGN

- Figma
- Draw.io
- Uml
- Sketch
- Adobe xd
- Adobe photoshop
- Adobe illustrator
- Blender (básico)

ONLINE SUPPORT

- Microsoft teams
- Zoom
- Teamviewer
- Anydesk
- Google Meet

TECNOLOGÍAS Y SISTEMAS OPERATIVOS

- Windows 11/10/8/7
- Windows server
- Mac OS
- Linux (Ubuntu server)
- iOS
- Android

SKILL SERVER

- Xampp
- IIS
- Nginx
- Docker

MARCOS DE FRONT-END

- Html5
- Css3
- Bootstrap
- Javascript
- Jquery
- Typescript
- Angular
- Angular.js"
- React
- React.is
- Vue (básico)
- Redux
- Ember
- Mdbootstrap
- Servisofts
- Canvasis
- Chartis
- Laravel (básico)

MARCOS DE BACK-END

- Java
- Maven
- C
- C++
- C#
- Node.js
- Php
- Python
- Express is
- Object Pascal(Embarcadero Delphi)

SKILL TESTING

- Cucumber
- Junit
- Mocha
- Mockito
- Swagger
- PostmanInsomnia

BASES DE DATOS

- Mysql
- Sql server
- Postgresql
- Oracle
- Firebase
- Mongodb
- SqliteSap b1
- Japut

HERRAMIENTAS Y TECNOLOGÍAS

Interfaces SAP, SAP B1, Power BI, Android studio, React native, Netbeans ide, .net, Visual studio, Visual studio code, Sublime text, Virtual box, Vmware, Parallels, Microsoft office, Smartpss, Mikrotik, Office 365, Google Drive, JIRA